臺灣新北地方法院刑事裁定
111年度單禁沒字第1211號
聲  請  人  臺灣新北地方檢察署檢察官
被      告  孫瑞陽




上列聲請人因被告違反毒品危害防制條例案件（111年度毒偵字
第639號、111年度毒偵緝字第1436號、第1437號）聲請宣告沒收
違禁物（111年度聲沒字第1109號），本院裁定如下：
    主  文
扣案如附表所示之物均沒收銷燬。
    理  由
一、聲請意旨略以：被告孫瑞陽前違反毒品危害防制條例案件，
    業經臺灣新北地方檢察署檢察官以111年度毒偵字第639號、
    111年度毒偵緝字第1436號、第1437號為不起訴處分（下稱
    本案不起訴處分）確定在案。扣案如附表編號1、2所示之品
    項經送鑑驗後，均檢出含有第一級毒品海洛因之成分，而扣
    案如附表編號3所示之品項經送鑑驗後，均檢出含有第二級
    毒品甲基安非他命之成分，屬毒品危害防制條例第2 條第2
    項第1、2款所規定之違禁物，爰依毒品危害防制條例第18條
    第1項、刑法第38條第1項及第40條第2項聲請宣告沒收銷燬
    等語。
二、按違禁物，不問屬於犯罪行為人與否，沒收之；又違禁物或
    專科沒收之物得單獨宣告沒收，刑法第38條第1項、第40條
    第2項分別定有明文；又查獲之第一、二級毒品及專供施用
    毒品之器具，不問屬於犯罪行為人與否，均沒收銷燬之，毒
    品危害防制條例第18條第1 項前段亦定有明文。
三、經查：
　㈠被告⒈（即本案不起訴處分書理由欄二、㈠）於民國110年1月2
    日16時許，在新北市○○區○○路00巷00號4樓住所內，以將海
    洛因置於針筒內，加水稀釋後注射至身體之方式，施用第一
    級毒品海洛因1次。嗣於同日19時40分許，在新北市○○區○○
    街00巷00號前，為警查獲，並扣得附表編號1所示之物，上
    開施用毒品案件經本院以110年度毒聲字第1182號（本案不
    起訴處分書誤載為「110年度毒聲字第182號」）裁定送觀察
    、勒戒；另於執行前述觀察、勒戒前之⒉（即本案不起訴處
    分書理由欄二、㈡）於110年2月2日13時及同日14時許，在上
    址住所，先以將海洛因置於針筒內，加水稀釋後注射至身體
    之方式，施用第一級毒品海洛因1次，復以將甲基安非他命
    置入玻璃球內，燒烤後吸食所生煙霧之方式，施用第二級毒
    品甲基安非他命1次。嗣於110年2月2日21時45分許，駕駛自
    用小客車行經新北市○○區○○路0段000號前，為警查獲，並扣
    得附表編號2、3所示之物（其中甲基安非他命1包為被告經
    警帶返警局後交付），又被告嗣經檢察官以本院110年度毒
    聲字第1182號裁定送法務部○○○○○○○○附設勒戒處所觀察、勒
    戒後，認無繼續施用毒品之傾向，由臺灣新北地方檢察署檢
    察官通知於111年8月9日釋放出所（接續執行另案刑期尚未
    出監），並由臺灣新北地方檢察署檢察官敘明前述⒉所涉之
    施用毒品犯行，係在上開觀察、勒戒執行完畢前所犯，被告
    於執行上開觀察、勒戒後，已無繼續施用毒品之傾向，因而
    以本案不起訴處分將前述⒈及⒉所示施用毒品犯行為不起訴處
    分確定在案，有上開裁定及不起訴處分書在卷可考，並經本
    院核閱上開偵查卷宗屬實。
　㈡本案查扣如附表所示品項，其中附表編號1、2所示之品項經
    送鑑驗後，均檢出含有第一級毒品海洛因之成分，而扣案如
    附表編號3所示之品項經送鑑驗後，均檢出含有第二級毒品
    甲基安非他命之成分，有附表備註欄所示資料在卷可稽，核
    屬毒品危害防制條例第2條第2項第1、2款所列管之第一、二
    級毒品，又盛裝上開毒品之包裝袋，因內含微量第一、二級
    毒品難以析離，亦無析離之實益與必要，應視同毒品，沒收
    銷燬之；至鑑驗用罄部分，既已滅失，自無庸併予宣告沒收
    銷燬，附此敘明。
四、依刑事訴訟法第455條之36第2項，毒品危害防制條例第18條
    第1 項前段，刑法第38條第1項、第40條第2項之規定，裁定
    如主文。
中　　華　　民　　國　　111 　年　　10　　月　　31　　日
                  刑事第十七庭  法　官  黃俊雯
以上正本證明與原本無異
如不服本裁定應於裁定送達後5日內向本院提出抗告狀
                                書記官　游斯涵
中　　華　　民　　國　　111 　年　　11　　月　　 3　　日
附表
編號 對應本案不起訴處分書理由欄二、之犯行 品項 數量/重量 備註 1 ㈠ 海洛因 1包（淨重0.131公克、驗餘淨重0.129公克） 1.新北市政府警察局三重分局扣押筆錄暨扣押物品目錄表（毒偵字第727號卷第10至12頁） 2.台灣尖端先進生技醫藥股份有限公司毒品原物鑑定實驗室110年2月8日出具之毒品證物鑑定分析報告（毒偵字第727號卷第43頁） 　鑑定結果： 　白色粉末1包，檢出第一級毒品海洛因成分。 2 ㈡ 海洛因 6包（合計淨重1.34公克、合計驗餘淨重1.32公克） 1.新北市政府警察局瑞芳分局搜索扣押筆錄暨扣押物品目錄表（毒偵字第291號卷第33至39頁） 2.法務部調查局濫用藥物實驗室110年3月11日調科壹字第11023002420號鑑定書（毒偵字第291號卷第169頁） 　鑑定結果： ⑴粉末檢品6包（原編號2至7），經檢驗均含第一級毒品海洛因成分。 ⑵粉塊狀檢品1包（原編號1），經檢驗含第一級毒品海洛因成分。   海洛因 1包（淨重2.40公克、驗餘淨重2.37公克）  3 ㈡ 甲基安非他命 4包（合計淨重14.479公克、合計驗餘淨重14.457公克） 1.新北市政府警察局瑞芳分局搜索扣押筆錄暨扣押物品目錄表、被告於警詢之陳述（毒偵字第291號卷第17、33至39頁） 2.台灣尖端先進生技醫藥股份有限公司毒品原物鑑定實驗室110年3月31日出具之毒品證物鑑定分析報告（毒偵字第291號卷第173頁） 　鑑定結果： 　白色透明結晶4包（證物外觀顏色一致，隨機取1件進行分析），檢出第二級毒品甲基安非他命成分。